臺灣新竹地方法院刑事判決　　　　　　 99年度審易字第754號
公　訴　人　臺灣新竹地方法院檢察署檢察官
被　　　告　陳清源
　　　　　　(已歿)
　　　　　　楊昌鎔
　　　　　　陳子皓
　　　　　　李俊坤
　　　　　　陳添財
上列被告等因傷害案件，經檢察官提起公訴（99年度偵字第1546
號、第3370號、第3371號），本院判決如下：
    主  文
本件公訴不受理。
    理  由
一、公訴意旨略以：被告陳清源（已歿）、楊昌鎔係義父子關係
    ，被告楊昌鎔、陳子皓與李俊坤係朋友關係。緣被告陳清源
    於民國99年1月27日晚上11時許，在新竹縣湖口鄉○○路114
    號「重慶小館」2 樓包廂內，與告訴人即其友人黃國燕、黃
    國燕之堂弟黃國裕、黃國裕之妻溫秋霞、告訴人即黃國燕之
    兄黃國棟、告訴人即黃國棟之妻鄧玉珠一同飲酒，席間被告
    陳清源與告訴人黃國棟因細故發生爭執，被告陳清源因不滿
    告訴人黃國棟拍打其臉頰，竟基於傷害他人身體之犯意，持
    酒瓶砸告訴人黃國棟頭部並劃傷告訴人鄧玉珠手指，致告訴
    人黃國棟受有頭皮臉部及左手前臂多處擦傷、挫傷等傷害、
    告訴人鄧玉珠受有左手指撕裂傷約1.5 公分之傷害。被告陳
    清源離去後心有不甘，遂以電話通知被告楊昌鎔與鄰居陳添
    財到被告陳清源位於新竹縣湖口鄉○○村○○鄰○○路1段785
    號住處會合後，被告楊昌鎔於同日晚上11時30分許，駕駛車
    牌號碼7920—VR號自用小客車搭載被告陳清源、陳子皓、李
    俊坤、陳添財與某真實姓名年籍不詳之男子前往上址，被告
    陳清源、楊昌鎔、陳子皓、李俊坤、陳添財與該真實姓名年
    籍不詳之男子竟共同基於傷害他人身體之犯意聯絡，先由被
    告陳清源、楊昌鎔、李俊坤徒手毆打告訴人黃國棟，被告李
    俊坤則至附近飲料店拔取懸掛廣告旗幟之鐵條毆打告訴人黃
    國棟，致告訴人黃國棟受有頭皮臉部及左手前臂多處擦傷挫
    傷等傷害（傷害部分未據告訴），告訴人黃國燕見狀欲奪取
    被告李俊坤手中鐵條，其等復共同基於傷害他人身體之犯意
    聯絡，由該真實姓名年籍不詳之男子持現場磚頭砸告訴人黃
    國燕頭部、被告楊昌鎔則持地上拾得之鐵條毆打告訴人黃國
    燕，被告陳清源、陳子皓、李俊坤與陳添財則徒手毆打告訴
    人黃國燕，致告訴人黃國燕受有鼻骨骨折合併臉部多處撕裂
    傷、前額腦部出血挫傷合併顱骨骨折、雙側額葉外傷性腦出
    血、腦部水腫、額頭4 公分撕裂傷、牙齒脫落與外傷性顱內
    出血等傷害，因認被告陳清源、楊昌鎔、陳子皓、李俊坤、
    陳添財5人均涉犯刑法第277條第1項之傷害罪嫌等語。
二、按被告死亡者，應諭知不受理之判決，刑事訴訟法第303 條
    第5 款定有明文。次按告訴乃論之罪，告訴人於第一審辯論
    終結前得撤回其告訴，又告訴經撤回者，應諭知不受理之判
    決，同法第238 條第1 項、第303 條第3 款亦分別有明文。
    且上開不受理之判決均得不經言詞辯論為之，復為同法第30
    7 條所明定。
三、查本件告訴人黃國棟、鄧玉珠、黃國燕告訴被告陳清源、楊
    昌鎔、陳子皓、李俊坤、陳添財傷害案件，公訴人認均係觸
    犯刑法第277 條第1 項之傷害罪，依同法第287 條前段之規
    定，須告訴乃論。茲本案係經檢察官於99年10月21日對被告
    陳清源等5 人向本院起訴，此有臺灣新竹地方法院檢察署99
    年10月21日竹檢家強99偵1546字第5137號函上之本院99年10
    月21日收狀戳1 枚在卷可憑，惟被告陳清源已於99年11月17
    日死亡，有個人基本資料查詢結果、個人除戶資料查詢結果
    各1 份在卷可稽；另被告楊昌鎔、陳子皓、李俊坤、陳添財
    所涉傷害罪嫌部分，業據雙方達成和解，並經告訴人黃國棟
    、鄧玉珠、黃國燕撤回對被告楊昌鎔、陳子皓、李俊坤、陳
    添財之刑事告訴，亦有本院調查筆錄、和解筆錄及聲請撤回
    告訴狀各1 份附卷可查。是依照首開說明，本件爰不經言詞
    辯論，逕為諭知不受理之判決。
四、依刑事訴訟法第303 條第3 款、第5 款、第307 條，判決如
    主文。
中    華    民    國   100    年    1     月    25    日
                    刑事第九庭  法  官        邱忠義
以上正本證明與原本無異。
如不服本判決，應於判決送達後10日內向本院提出上訴書狀。上
訴書狀應敘述具體理由，未敘述上訴理由者，應於上訴期間屆滿
後20日內補提理由書狀於本院（均須按他造當事人之人數附繕本
）「切勿逕送上級法院」。
中    華    民    國   100    年    1     月    25    日
                                書記官        王思穎